

KONTAKT DO MNIE

501 297 401

mar.bogucki@gmail.com

https://marbogucki.github.io/

in marcin-bogucki-a96a8672

JĘZYKI

Angielski - B1dobra w czytaniu i pisaniu

HOBBY

- ⊙ Zdrowe odżywianie, gotowanie
- Literatura informatyczna
- Sport siłownia, siatkówka
- Filmy Star Wars

Marcin **Bogucki**

Web Designer, Front-end Developer

Wymagająca praca na stanowisku Front-end Developer, która pozwoli mi połączyć zdobytą wiedzę akademicką i umiejętności praktyczne. Chciałbym być członkiem profesjonalnego zespołu, w którym będę mógł polepszyć swoje umiejętności, poprzez zdobycie doświadczenia zawodowego, szczególnie w JavaScript i Angular JS.



DOŚWIADCZENIE ZAWODOWE

2014-03 / dzisiaj 2 lata 6 miesięcy (Pruszków)

DaVinci Medical System

Web Designer, Front-end Developer

Interfejsy aplikacji internetowych, przygotowanie kodu HTML i CSS dla oprogramowania medycznego.

Etendard Sp. zo.o.

Junior Front-end Developer

Strony WWW, sklepy internetowe i aplikacje internetowe (HTML, CSS, jQuery).

2010-10 / 2013-03 2 lata 6 miesięcy (Warszawa) Grupa Wsparcia Projektów Inwestycyjnych

Web Designer HTML/CSS Developer

Projektowanie graficzne i tworzenie szablonów HTML i CSS.

2010-06 / 2012-09 2 lata 4 miesiące (Warszawa)

Education Media House

WebDesigner, XHTML/CSS Developer

Tworzenie elektronicznych dzienników dla szkół.

2008-09 / 2010-05 1 rok 9 miesięcy (Warszawa)

Go Studio

HTML/CSS Developer

Tworzenie stron internetowych i sklepów internetowych



2016	<u></u>	info Share Academy Szkolenie Junior Front-end Developer
2015 - 2016	0	English Unlimited Poziom B1
2014	0	Eduweb Responsive Web Design
2006-2007	0	Szkoła Policealna TEB Edukacja Grafik komputerowy
2005-2008	0	Uniwersytet Warmińsko-Mazurski w Olsztynie Przygotowanie pedagogiczne i zdobycie kwalifikacji do prowadzenia szkoleń informatycznych.
2003-2008	0	Uniwersytet Warmińsko-Mazurski w Olsztynie Edukacja Techniczno - Informatyczna

IIMIE.I	ETNOŚCI	Bootstrap	$\odot \odot \odot \bigcirc \bigcirc \bigcirc$
	Ļ1140001	RWD	$\odot \odot \odot \odot \bigcirc \bigcirc$
HTML	\odot \odot \odot \odot	Gulp	$\odot \odot \bigcirc \bigcirc \bigcirc \bigcirc$
CSS	$\odot \odot \odot \odot \bigcirc \bigcirc$	WebStorm	$\odot \odot \bigcirc \bigcirc \bigcirc \bigcirc$
JavaScript	$\odot \odot \odot \bigcirc \bigcirc \bigcirc$	Photoshop	$\odot \odot \odot \odot \bigcirc \bigcirc$
jQuery	$\odot \odot \odot \bigcirc \bigcirc \bigcirc$	Illustrator	$\odot \odot \odot \bigcirc \bigcirc \bigcirc$
Sass	$\odot \odot \odot \bigcirc \bigcirc \bigcirc$	InDesign	\odot
PHP	⊙ ○○○○○	JIRA	$\odot \odot \odot \bigcirc \bigcirc \bigcirc$
MySQL	$\odot \odot \bigcirc \bigcirc \bigcirc \bigcirc$	Tortoise SVN	$\odot \odot \odot \odot \bigcirc \bigcirc$
React JS	⊙ ○○○○	GIT	$\odot \odot \odot \bigcirc \bigcirc$
Angular 1.x	⊙ ○○○○○	Scrum	$\odot \odot \odot \bigcirc \bigcirc \bigcirc$

Wyrażam zgodę na przetwarzanie moich danych osobowych dla potrzeb niezbędnych do realizacji procesu rekrutacji (zgodnie z Ustawą z dnia 29.08.1997 roku o Ochronie Danych Osobowych; (tekst jednolity: Dz. U. 2016 r. poz. 922).